臺灣臺北地方法院刑事判決　　　　　　　95年度訴字第1405號
公　訴　人　臺灣臺北地方法院檢察署檢察官
被　　　告　甲○○
　　　　　　　　　　（
上列被告因竊盜等案件，經檢察官提起公訴（95年度偵字第1640
4、17046號），本院判決如下：
    主  文
甲○○竊盜，累犯，處有期徒刑伍月；又攜帶兇器竊盜（自用小
客車部分），累犯，處有期徒刑壹年，扣案之L 形鐵尺、固定鉗
、螺絲起子各壹把均沒收之；又攜帶兇器竊盜（車牌部分），累
犯，處有期徒刑柒月，扣案之上開固定鉗壹把沒收之；又對於公
務員依法執行職務時，施強暴，累犯，處有期徒刑陸月。應執行
有期徒刑貳年貳月。扣案之L 形鐵尺、固定鉗、螺絲起子各壹把
均沒收之。
被訴毀損部分公訴不受理。
    犯  罪  事  實
一、甲○○前於民國86年間因偽造文書案件，為臺灣高等法院台
    南分院判處有期徒刑4 年，嗣經上訴後，為最高法院駁回上
    訴確定；又於同年間因麻藥案件，經臺灣高等法院判處有期
    徒刑3 月確定，復於87年間因槍砲案件，經本院判處有期徒
    刑10月確定，所犯上開3罪經定應執行有期徒刑4年10月，自
    89年11月17日刑期起算，指揮書執畢日期為94年5 月16日；
    嗣於89年間又因毒品案件，為本院判處有期徒刑6 月確定，
    經接續執行，自94年5 月17日刑期起算，指揮書執畢日期為
    94年11月16日，嗣於93年3 月16日因縮短刑期假釋出獄，於
    94年7 月13日因縮短刑期假釋期滿，其未執行之刑，以已執
    行論。詎仍不知悔改，分別基於意圖為自己不法所有及妨害
    公務之犯意，而為以下之竊盜、妨害公務犯行：
  (一)於95年7 月20日14時許，在臺北市○○區○○路2段229號前
    ，持其弟所有之鑰匙啟動丁○○所有停放在上址之車號ACD-
    545 號重型機車電門而竊取之，得手後供己代步之用。嗣於
    95年7 月23日凌晨零時許，甲○○騎該重型機車行經臺北市
    文山區○○街○ 段41巷口時，為警當場查獲，並扣得上開鑰
    匙1 支。
  (二)於95年7月24日22時許（起訴書誤載為同年月25日上午1時許
    ），甲○○持其所有客觀上足以對於人之生命、身體、安全
    構成威脅而具有危險性之L形鐵尺、固定鉗、螺絲起子各1把
    ，在臺北縣中和市○○路52號前，以L 形鐵尺勾車門鎖打開
    車門，再用固定鉗剪斷電門鎖鎖頭後（毀損電門鎖部分，業
    據戊○○當庭撤回告訴），以螺絲起子發動電門之方式，竊
    取戊○○所有停放該處之車號DK-2952 號自用小客（車內並
    有現金新台幣【下同】243 元、面額38元之高速公路回數票
    80張等財物）車，以作為代步之用；甲○○於竊得該車後，
    為避免遭到警方查緝，又另行起意竊盜，旋即於10幾分鐘後
    ，在臺北縣新店市○○路與吉安街口，以上開固定鉗轉鬆號
    牌螺絲之方式，竊取停放在上址之乙○○所有車號HU-7458
    號自用小客車號牌2 面，並懸掛在上開所竊得之自用小客車
    上。
  (三)於95年7 月26日13時20分許，甲○○駕駛上開竊得之自用小
    客車至臺北市○○區○○路3段185號附近購物，適曾查獲甲
    ○○機車竊盜案之臺北市政府警察局文山第一分局木新派出
    所（下稱木新派出所）警員莊存洋騎巡邏機車行經該處，發
    覺可疑，乃向前盤查並要甲○○出示駕照、行照，甲○○佯
    稱要到車上取出證件並坐上駕駛座，莊存洋見狀亦隨即坐上
    右前乘客座，以防甲○○駕車逃逸，甲○○明知莊存洋係依
    法執行盤查勤務之公務員且正執行職務中，竟在看見莊存洋
    上車後，基於對於公務員依法執行職務時施強暴之犯意，仍
    強行駕駛前開自用小客車離去，且拒不依莊存洋之喝令停車
    ，途中並與莊存洋爭奪方向盤，而以此強暴方式，妨害莊存
    洋執行公務。嗣於行經臺北市○○區○○路3段147號木新派
    出所前時，該車輛因失控而撞上派出所前之警車，甲○○始
    被聞聲出外察看之所內員警制伏，而查獲上情。
二、案經臺北市政府警察局文山第一分局先後報請臺灣臺北地方
    法院檢察署檢察官偵查起訴。
    理  由
壹、有罪部分：
  一、就竊盜犯行部分：上揭犯罪事實欄一(一)、(二)所示之犯罪事
      實，業據被告甲○○於本院審理時坦承不諱，核與被害人
      丁○○、戊○○、乙○○於警訊或檢察官訊問時指訴之情
      節相符，並有贓物認領保管單、照片（贓物、行竊工具等
      ）在卷及鑰匙、L形鐵尺、固定鉗、螺絲起子各1把扣案可
      稽，足認被告之自白與事實相符。本件事證明確，被告之
      竊盜犯行堪以認定。
  二、就妨害公務犯行部分：被告固坦承有於犯罪事實欄一(三)所
      示所示之時、地，接受員警莊存洋之盤查，並趁機坐上駕
      駛座欲開車逃逸，而莊存洋見狀，也坐上右前乘客座等事
      實，惟矢口否認有何妨害公務之犯行，辯稱：我上車開車
      的時候，警察也上車，我們並沒有爭搶方向盤，警察一上
      車，就把槍掏出來指著我的頭，要我把車子開到派出所去
      ，我就慢慢開車，到了警局門口，警察就拉方向盤去撞警
      車，這中間我們都沒有爭奪方向盤云云。惟查，上開被告
      妨害公務之犯罪事實，業據證人莊存洋及當時目睹盤查經
      過之證人丙○○於本院審理時到庭證述明確，核與渠等在
      檢察官訊問時所證述之情節相符（就被告坐上駕駛座之原
      因及被告、莊存洋分別有無上車2 次等節，證人莊存洋、
      丙○○所證雖有不一，惟此部分並不涉及犯罪構成要件之
      核心事實，且被告亦證實證人莊存洋所證之情節，是此部
      分證詞之歧異，尚不影響本院之判斷），且被告亦於警詢
      時自白確有與警員拉扯方向盤等語（見被告甲○○95年7
      月26日警詢筆錄），被告固於本院審理時辯稱其於警詢中
      並未陳述上情云云，惟經本院當庭勘驗該次警詢錄音帶，
      其結果為：「（我那時候就靠近你要你下車接受盤查，對
      不對？）對；（你那時候有什麼動作？）想要開車就跑；
      （你坐上駕駛座以後，我也跟著跳上右乘客座，對不對？
      ）對；（然後你就把車子開離，對不對？）對；（然後你
      把車子開到木新路3段147號前面，對不對？）對；（跟我
      發生搶方向盤，對不對？）對」，此經本院製有勘驗筆錄
      在卷可稽，由前述勘驗內容可知，上開警詢筆錄之記載與
      實際錄音之內容相符，且該次警詢過程，警方之詢問語氣
      平和，並無大聲斥責或使用威脅口吻，被告之應答也正常
      等情，亦經本院勘驗無誤，並記載於前開勘驗筆錄可考，
      此外並有現場照片1張在卷可證（95年度偵字第16404號卷
      第40頁上方照片），是被告上開妨害公務之犯行，堪稱明
      確。至被告上開所辯掏槍命令被告將車開到木新派出所一
      節，亦經證人莊存洋到院證實，惟此部分並不妨礙本院之
      上開認定，被告此部分之辯解，並無從為有利於被告之認
      定，被告否認妨害公務犯行，顯屬事後卸責之詞，不足採
      信。
  三、經查，扣案之固定鉗，均屬金屬材質，質地堅硬，外觀略
      呈Ｋ字型，全長為22公分。；螺絲起子則屬一字型螺絲起
      子，外觀與一般常見的螺絲起子相同，手把部分覆有塑膠
      材質，其餘均屬鐵製的材質，質地堅硬，全長為18.5公分
      ；L 形鐵尺部分，外觀呈L 形，其中一端並有倒勾的勾狀
      設計，均屬鐵製材質，質地堅硬，全長為46公分等情，業
      據本院當庭勘驗無訛，足見上開扣案工具客觀上對於人之
      生命、身體、安全均構成威脅而具有危險性，其均屬於兇
      器無訛。故核被告就如犯罪事實欄一(一)所示之竊盜犯行，
      係犯刑法第320條第1項之竊盜罪，就如犯罪事實欄一(二)所
      示之2次竊盜犯行，則均係犯第321條第1項第3款之攜帶兇
      器竊盜罪。次按刑法第135條第1項所稱之「強暴」，並不
      限於對公務員身體直接實施暴力，凡以公務員為目標，而
      對物或他人實施暴力，因而積極妨害公務員執行職務者，
      仍不失為本罪之強暴行為。本件被告在明知依法執行公務
      中之員警莊存洋已坐上右前乘客座，仍因意欲駕車逃逸，
      強行開車駛離盤查現場，雖未直接對於莊存洋之身體施以
      強暴行為，惟已因其強行駕車駛離之行為而妨害莊存洋公
      務之執行，其屬強暴行為，至為灼然，而其後在行駛過程
      中又與莊存洋爭奪方向盤，則其以強暴方式妨害公務之舉
      ，尤屬明確，是被告就如犯罪事實欄一(三)所示之妨害公務
      犯行，係犯刑法第135條第1項之妨害公務罪。所犯上開4
      罪，犯意各別，行為互異，應予分論併罰。又被告有如犯
      罪事實欄所載之前案紀錄，此有臺灣高等法院被告前案紀
      錄表在卷可按，被告於受有期徒刑之執行完畢後，5 年以
      內故意再犯有期徒刑以上之上開4 罪，均為累犯，應分別
      依刑法第47條第1項規定加重其刑。
  四、爰審酌前有麻藥、偽造文書、槍砲、多次竊盜等前案紀錄
      ，素行不良；且其年輕力盛，竟不思以正途賺取財物，意
      欲不勞而獲，而侵害他人之財產權，動機不佳；惟本案被
      告所竊得之財物，尚能及時為警方所查獲追回，被害人所
      受之損害非鉅；就竊盜犯行部分雖能坦承犯行，惟就妨害
      公務部分仍矢口否認犯行，態度不佳，以及其收押前並無
      工作等一切情狀，分別量處如主文所示之刑，並定其應執
      行之刑，以示警惕。扣案之L 形鐵尺、固定鉗、螺絲起子
      各1 把，係供被告行竊自用小客車所用之物，其中固定鉗
      並屬供被告行竊號牌所用之物，且屬被告所有，此業經被
      告供明在卷，爰依刑法第38條第1項第2款規定宣告沒收之
      。至扣案之鑰匙1 把，雖係供被告行竊機車所用之物，惟
      並非被告所有，而係其胞弟所有，此亦經被告陳述明確，
      依法自不得宣告沒收，併此敘明。
貳、諭知公訴不受理部分：
  一、公訴意旨略以：被告甲○○於95年7月24日22時許（起訴
      書誤載為同年月25日上午1時許），持客觀上足充為兇器
      之螺絲起子、L形鐵尺及固定鉗等工具，先以L形鐵尺開啟
      戊○○所有停放在臺北縣中和市○○路52號前之車號DK-
      2952號自用小客車車門，再以螺絲起子毀損電門鎖，使電
      門鎖失去防盜功用而毀損之等語，因認被告甲○○涉犯刑
      法第354 條之毀損罪嫌。
  二、按告訴乃論之罪，告訴人於第一審辯論終結前得撤回其告
      訴，又告訴經撤回者，應諭知不受理之判決，刑事訴訟法
      第238條第1項及第303條第3款分別定有明文。
  三、查本件告訴人戊○○告訴被告甲○○毀損案件，經檢察官
      提起公訴，認被告係犯刑法第354 條之毀損罪名，依同法
      第357 條規定，須告訴乃論。茲據告訴人當庭撤回告訴，
      此經本院製有審判筆錄在卷可考，揆諸上開說明，本件毀
      損部分，爰諭知公訴不受理之判決。
據上論斷，應依刑事訴訟法第299條第1項前段、第303條第3款，
刑法第320條第1項、第321條第1項第3款、第135條第1項、第47
條第1項、第51條第5款、第38條第1項第2款，刑法施行法第1 條
之1判決如主文。
本案經檢察官陳重言到庭執行職務。
中　　華　　民　　國　　96　　年　　2 　　月　　7 　　日
                  刑事第十三庭  審判長法  官  黃雅君
                                      法  官  吳佳薇
                                      法  官  李明益
以上正本證明與原本無異。
如不服本判決，應於判決送達後10日內向本院提出上訴狀（應抄
附繕本）。告訴人或被害人如對於本判決不服者，應具備理由請
求檢察官上訴，其上訴期間之計算係以檢察官收受判決正本之日
期為準。
                                      書記官  劉穗筠
中　　華　　民　　國　　96　　年　　2　　 月　　8　　 日
中華民國刑法第320條
（普通竊盜罪、竊佔罪）
意圖為自己或第三人不法之所有，而竊取他人之動產者，為竊盜
罪，處 5 年以下有期徒刑、拘役或 5 百元以下罰金。
意圖為自己或第三人不法之利益，而竊佔他人之不動產者，依前
項之規定處斷。
前二項之未遂犯罰之。
中華民國刑法第321條
（加重竊盜罪）
犯竊盜罪而有左列情形之一者，處 6 月以上、 5 年以下有期徒
刑：
一  於夜間侵入住宅或有人居住之建築物、船艦或隱匿其內而犯
    之者。
二  毀越門扇、牆垣或其他安全設備而犯之者。
三  攜帶兇器而犯之者。
四  結夥三人以上而犯之者。
五  乘火災、水災或其他災害之際而犯之者。
六  在車站或埠頭而犯之者。
前項之未遂犯罰之。
中華民國刑法第135條
（妨害公務執行及職務強制罪）
對於公務員依法執行職務時，施強暴脅迫者，處 3 年以下有期徒
刑、拘役或 3 百元以下罰金。
意圖使公務員執行一定之職務或妨害其依法執行一定之職務或使
公務員辭職，而施強暴脅迫者，亦同。
犯前二項之罪，因而致公務員於死者，處無期徒刑或 7 年以上有
期徒刑；致重傷者，處3年以上、10年以下有期徒刑。
